# 青椒陈版：改制评估问题

提问人：跨度防护 时间：2017-08-07 20:25:19
请教陈版：企业 1995 年为中外合作公司， 1997 年对合作公司投资资产进行股权梳理并评估，随后变更为中外合资公司，但企业根据评估增值的 50 万调增了实收资本。请问合作变成合资属于改制吗，企业能以该变化下的评估增值额调增实收资本吗？有文号规定吗？

回答人：chenyiwei
如果合作企业原先也是有限责任公司，则在变更为合资企业前后，其对外承担责任的要求是一致的，不应认为是会计主体和法律主体的变更，相应地不能依据评估值进行账务调整处理。